【裁判字號】    98,易,216
【裁判日期】    981026
【裁判案由】    違反性騷擾防治法
【裁判全文】
臺灣嘉義地方法院刑事判決               98年度易字第216號
公  訴  人  臺灣嘉義地方法院檢察署檢察官
被      告  乙○○
上列被告因違反性騷擾防治法案件，經檢察官提起公訴（98年度
偵字第2761號），本院判決如下：
    主  文
乙○○意圖性騷擾，乘人不及抗拒而為觸摸其胸部之行為，處有
期徒刑肆月，如易科罰金，以新臺幣壹仟元折算壹日。
    犯 罪 事 實
一、乙○○於民國98年2月20日下午4時44分許，在嘉義市○區○
    ○里○鄰○○路694號「樂事多連鎖通訊行」內，趁Ａ女（代
    號：0000-0000，年籍詳卷）影印資料準備替其申辦手機不
    及抗拒之際，竟意圖性騷擾，站在甲○身旁右處，以手觸摸
    Ａ女之右胸約一秒，嗣經Ａ女報警，查獲上情。
二、案經Ａ女訴由嘉義市政府警察局第一分局報告嘉義地方法院
    檢察官偵查起訴。
    理  由
一、證據能力部分：
(一)本件被告辯稱：伊製作警詢筆錄時，肚子餓、尿急、表情痛
    苦、意識狀態不清，且筆錄製作完畢後，員警強迫伊蓋手印
    ，未讓伊看完整個筆錄，故伊警詢自白並無證據能力云云。
    經本院就被告警詢過程影音光碟予以勘驗，其結果為：被告
    於光碟時間8分50秒時表明同意員警夜間詢問；被告在警詢
    過程中精神良好、態度自然，未見被告表明肚子餓或尿急要
    上廁所，詢問員警亦未出言禁止被告上廁所，且詢問員警態
    度良好，未見有對被告強暴、脅迫、詐欺、利誘及其他不當
    方法而為詢問；被告於警詢過程中坦承摸被害人胸部，只摸
    1下，時間約1至2秒，供述過程有露出笑容；又警詢光碟影
    像、聲音皆連續未中斷等情，有本院98年9月30日勘驗筆錄
    及勘驗譯文各1份存卷足參（見本院卷第36、37、39至41之1
    頁）。另由上開勘驗譯文觀之，被告與員警之問答過程對話
    流暢自如，且能明確陳述至上開通訊行申辦手機，選擇手機
    費率之經過，足認被告意識狀態清楚；又被告果若製作警詢
    筆錄當時確有飢餓、尿急或身體不適等情事，當可於員警詢
    其是否同意夜間詢問時予以拒絕，況於警詢過程，亦未見被
    告向員警表明飢餓、尿急或身體不適等情形；另依據上開勘
    驗譯文，被告於光碟時間46分55秒至48分15秒時，一再供稱
    伊有摸甲○胸部，時間約1至2秒（見本院卷第41頁），且於
    該自白過程臉露微笑，經本院勘驗屬實並有勘驗筆錄在卷可
    稽（見本院卷第37頁），復有警詢光碟錄影翻拍照片2張附
    卷可佐（見98年度交查字第722號偵卷第5頁），足認被告辯
    稱：伊製作警詢筆錄時，肚子餓、尿急、表情痛苦、意識狀
    態不清等語，顯有不實。又前揭警詢光碟固未拍攝到被告警
    詢完畢簽名蓋印過程，然警詢筆錄權利告知欄及該筆錄末頁
    均據被告簽名，而就該簽名以觀，其筆畫自然、字跡端正，
    此與被告於本院準備程序筆錄及閱卷聲請狀上之簽名並無二
    致，顯係出於自由意志所為，則詢問員警於被告業已簽名之
    情況下，是否有強令被告蓋指印之必要，即非無疑，況上開
    警詢筆錄與本院前揭勘驗譯文大致吻合，且警詢過程中，被
    告亦無遭受員警不當詢問，則被告以上開情詞辯稱警詢自白
    無證據能力等語，即難憑採。
(二)按被告以外之人於審判外之言詞或書面陳述，除法律有規定
    者外，不得作為證據；又被告以外之人於審判外之陳述，雖
    不符合同法第159條之1至第159條之4之規定，但經當事人於
    審判程序同意作為證據，法院審酌該言詞陳述或書面陳述作
    成時之情況，認為適當者，亦得為證據。當事人、代理人或
    辯護人於法院調查證據時，知有第159條第1項不得為證據之
    情形，而未於言詞辯論終結前聲明異議者，視為有前項之同
    意，刑事訴訟法第159條第1項及第159條之5分別定有明文。
    查本判決下列所引之供述證據，雖屬傳聞證據，惟當事人於
    本院審判期日中表示無意見不予爭執，且迄至言詞辯論終結
    前亦未表示異議，本院審酌該等證據之取得過程並無瑕疵，
    與本案待證事實間復具有相當之關聯性，以之為本案證據並
    無不當，自得採為本件認定事實之基礎。
二、訊據被告乙○○固坦承：伊為改換手機，有於98年2月20日
    下午前往嘉義市○區○○里○鄰○○路694號「樂事多連鎖通
    訊行」內申辦手機等語，然矢口否認有何故意觸摸甲○胸部
    之犯行，辯稱：甲○當時在勾引伊，說伊身分證拍得很英俊
    ，伊係不小碰到甲○胸部，且伊行為當時精神病復發等語。
    經查：
(一)被告為改換手機確於98年2月20日下午前往上開「樂事多連
    鎖通訊行」申辦手機等情，業據被告供承在卷，核與證人即
    該通訊行之店長丙○○、證人即被害人甲○於本院之證述相
    符（見本院卷第52、56頁），復有被告簽名之行動通信網路
    業務服務申請書1份在卷足憑（見警卷第11頁）。另被告於
    當日下午4時44分許，趁Ａ女影印資料準備替其申辦手機之
    際，站在甲○身旁右處，以手碰觸Ａ女之右胸約一秒等情，
    除據被告於警詢時一再供稱伊有摸甲○胸部，時間約1至2秒
    等語而自白不諱外（見警詢筆錄第2頁，及本院卷第41頁即
    警詢筆錄勘驗譯文第5頁），另證人甲○於本院審理時結證稱
    ：伊98年2月20日下午44分有在上開通訊行內，一開始被告
    與一般客人一樣詢問手機事宜，後來被告表明要申辦手機，
    伊就拿被告的雙證件到影印機要影印，伊在影印時站立，上
    身微向前彎，當時被告在伊右側，在伊操作影印機過程中，
    被告忽然伸手用手掌撫摸伊右胸乳房下緣，當時伊嚇一跳，
    問被告為何摸伊，被告回說摸一下又不會怎樣，被告摸伊胸
    部大約1秒，伊當時感到害怕，警卷第16頁照片編號第4、7
    即係被告於伊影印時站在旁邊之位置等語綦詳（見本院卷第
    55 、58、59頁），核與其警詢、偵訊時之證述之情節大致
    相符（見警卷第5至7頁，偵卷第5至7頁）而無瑕疵可指，且
    證人丙○○於審理時證稱：甲○於98年2月20日下午44分有在
    上開通訊行內，甲○係過來支援嘉義門市，因不太會用影印
    機，請伊至影印機處，伊過去後，甲○即小聲告訴伊遭被告
    摸胸部；而甲○請伊過去時，甲○站在影印機前操作，被告於
    甲○右側約1公尺，警卷第16頁照片伊用紅筆圈出之人即為被
    告等語（見本院卷第52頁），核與甲○前揭證述之情節大致
    吻合，參以上開通訊行監視器錄影畫面翻拍照片亦顯示被告
    於甲○影印時確曾站立於甲○身旁右處（見警卷第16頁，編號
    第4、7照片），且證人甲○與被告素未相識，與被告亦無仇
    怨糾紛可言，足徵證人甲○上開證述確具相當之真誠信及憑
    信性，應非杜撰而堪憑採。
(二)被告固辯稱：甲○當時在勾引伊，說伊身分證拍得很英俊，
    伊係不小碰到甲○胸部云云。然證人甲○影印資料時，當時上
    開通訊行內僅有甲○、被告證人丙○○及2位客人等情，業據
    證人甲○及丙○○於審理時證述明確（見本院卷第52、56頁
    ），復有上開通訊行攝影機錄影翻拍照片在卷可佐，故當時
    該通訊行內人數不多，空間甚大，且僅被告與證人甲○位於
    影印機附近，衡情被告當無因他人推擠而不小心碰觸證人甲
    ○之可能；再者，被告雖站立於甲○身旁右處，然甲○胸部本
    有右手臂可以遮檔，被告若非趁甲○操作影印機時，雙手置
    於影印機上，致胸部露出空隙之機會予以觸摸，當無可能碰
    觸甲○胸部，參以被告於本院準備程序暨審理期日亦未能說
    明何以不慎碰觸甲○胸部之原因，足認被告前揭辯解，顯係
    飾卸之詞，難以憑採。
(三)被告固又辯稱：伊行為當時精神病復發云云。然查被告於警
    詢時供稱：伊申辦手機當時甲○說了3個手機方案，最後1個
    伊覺得可以，就是12個月前1年586費率，第13個月起算是
    200費率，伊決定要辦，然後來因手機功能缺少記憶卡，必
    須在多花1個記憶卡的錢不合伊需求而未辦，此有前揭警詢
    勘驗譯文附卷1份可稽（見本院卷第39、40、41-1頁），參
    以證人甲○亦於本院審理時證稱：98年2月20日下午在上開通
    訊行內，伊幫被告解釋手機事宜，一開始被告與一般客人一
    樣詢問，後來被告表明要申辦手機等語（見本院卷第55、56
    頁），足認被告申辦手機當時尚知聽完證人甲○講解手機方
    案後，才擇一對其有利之方案，並於多方考量手機功能後，
    覺得不符其需求，而放棄申辦，且於警詢時對於當時所選擇
    之手機方案之費率，尚可清楚記憶侃侃而談，足徵被告案發
    當時精神正常。再者，本院曾函請財團法人嘉義基督教醫院
    就被告行為時精神狀況予以鑑定，其結果為「精神狀態檢查
    ：李員在接受鑑定當時，意識清楚，態度合作，無其他明顯
    之身體異常，注意力可集中，對答合宜，回答問題反映之訴
    度正常，言詞表達及思考內容亦無明顯異常，李員之定向力
    、記憶力、思考能力無明顯異常。」、「李員過去雖曾於嘉
    義榮民醫院及基督教醫院精神科就診，但本案發生當時，並
    無明顯之證據顯示李員於案發當時之行為，受限於妄想、幻
    聽等活性精神症狀，加以李員亦否認案發當時有受限於幻覺
    等精神症狀，因此推論李員於案發當時，對於現實知覺、道
    德判斷之行為能力，殊與常人無異，即未達『心神喪失』或
    『精神耗弱』之程度」（見本院卷第25頁），亦與本院上開
    認定一致。故被告前揭辯解，顯係卸責之詞，即難憑採。
(四)綜上所述，被告確於98年2月20日下午4時44分許，在上開通
    訊行內，趁Ａ女影印資料準備替其申辦手機不及抗拒之際，
    站在甲○身旁右處，以手短暫觸摸Ａ女之右胸，而證人甲○對
    此則感到很不舒服、噁心等情亦迭據證人甲○於警詢、偵訊
    時證述明確（見警卷第6頁，98年度偵字第2761號偵卷第7頁
    ），故被告前揭行為業已造成甲○人格尊嚴受到侵害。本件
    事證明確，被告犯行堪以認定，應依法論科。
三、核被告所為係犯性騷擾防治法第25條第1項意圖性騷擾，乘
    人不及抗拒而為觸摸其胸部之行為罪。爰審酌被告專科畢業
    之智識程度，乘證人Ａ女不及抗拒，觸摸其胸部1次，非但
    違反證人Ａ女意願，嚴重侵犯其人格尊嚴，犯後迄未向證人
    甲○道歉，或與甲○和解，賠償其損害，兼衡證人甲○於本院
    審理時表示被告全無悔意無法原諒被告，及被告並無任何犯
    罪前科之素行（見臺灣高等法院被告前案紀錄表）等情，量
    如如主文所示之刑，並諭知易科罰金之折算標準。又檢察官
    以被告於偵、審過程中，態度惡劣，延宕程序進行，全無悔
    意為由，對被告上開犯行具體求處有期徒刑7月及併科適當
    罰金，然按「刑事審判之量刑，在於實現刑罰權之分配的正
    義。故法院對有罪之被告科刑，應符合罪刑相當之原則，使
    罰當其罪，以契合人民之法律感情。此所以刑法第五十七條
    明定科刑時應審酌一切情狀，尤應注意該條所列各款事項，
    以為科刑輕重之標準。」，迭經最高法院93年度台上字第39
    73號、94年度台上字第2131號、94年度台上字第2275號等刑
    事判決在案，本院審酌刑法第57條各款所臚列情事，並考量
    被告犯罪情節、行為手段等情狀，認為科處如主文所示之刑
    即可達罰當其罪之目的，檢察官對被告之求刑過重，附此敘
    明。
據上論斷，應依刑事訴訟法第299條第1項前段，性騷擾防治法第
25條第1項，刑法第11條前段、第41條第1項，判決如主文。
本案經檢察官李志明到庭執行職務。
中    華    民    國    98    年    10    月    26    日
                  刑事第五庭  法  官    啟夫
以上正本證明與原本無異。
如不服本判決應於收受判決後10日內向本院提出上訴書狀，並應
敘述具體理由；其未敘述上訴理由者，應於上訴期間屆滿後20日
內向本院補提理由書（均須按他造當事人之人數附繕本）「切勿
逕送上級法院」。告訴人或被害人如對於本判決不服者，應具備
理由請求檢察官上訴，其上訴期間之計算係以檢察官收受判決正
本之日期為準。
中    華    民    國    98    年    10    月    26    日
                              書記官    侯麗茹
附錄本判決論罪法條：
性騷擾防治法第25條第1項
意圖性騷擾，乘人不及抗拒而為親吻、擁抱或觸摸其臀部、胸部
或其他身體隱私處之行為者，處二年以下有期徒刑、拘役或科或
併科新臺幣十萬元以下之罰金。


司法院資訊處製作；財團法人民間司法改革基金會備份。
